Mohammadparsa Norouzi

+989398280260

norouzimohammadparsa2000@gmail.com



Tehran, Iran

Kurzprofil

Angehender IT-Experte mit einer Leidenschaft für Technologie und Programmierung. Solide Kenntnisse in Computersoftware, Software-Fehlerbehebung und ausgezeichnete Fähigkeiten zur Problemlösung. Da ich bestrebt bin, meine Karriere in der Anwendungsentwicklung voranzutreiben, biete ich schnelle Lernfähigkeit, Engagement für die Kundenzufriedenheit und Engagement für die effiziente Lösung technischer Probleme.

Studium

Ehtemam pouya Oberschule voruniversitär in Mathematik und Physik 2018

Shahid beheshtil Oberschule Abitur in Mathematik und Physik 2015

Bescheinigngen

- CS50-Zertifikat Harvard Universität Einführung in die programmierung mit python
- CS50x-Zertifikat Harvard Universität Einführung in die informatik
- Sololearn Zertifikat Einführung in HTML und CSS

Sprachen

Deutsch Goethe-Zertifikat B2

- Lesen 67
- Horen 63
- Schreiben 67
- Sprechen 82

Englisch B2

Französisch A2

Berufserfahrung

Deutschlehrer

Afrooz Jahangiri Trainingsgruppe | 02.2021 - 08.2023

Praktikant in programmierung Madyar Sanat Unternehmen | 05.2020 - 08.2020

• Python Entwickler

Praktikant in programmierung Wersi Unternehemen | 04.2019 - 09.2019

- Frontend Entwickler
- React Entwickler

Qualifikationen

- Sehr gutes Zahlenverständnis
- Gute Auffassungsgabe, Sorgfalt, Teamfähigkeit, Genauigkeit und Lernbereitschaft
- Gute Studienleistungen in Mathematik und Physik
- Erste Erfahrungen mit Office-Programmen und Betriebssystemen (Linux)
- Fachkenntnisse in (Html-Css-Tailwind-Sass)
- gute Kenntnisse in JavaScript, React-Bibliothek und Git
- Grundkenntnisse in Python und Rust
- Erhält derzeit LPIC-1